臺灣板橋地方法院交通事件裁定　　　　　　　　　　九十三年度交聲字第五三六號
　　原處分機關　交通部公路總局臺北區監理所
　　異　議　人
　　即受處分人　乙○○
右列受處分人因違反道路交通管理處罰條例案件，對於交通部公路總局臺北區監理所
九十三年三月十七日北監自裁字第裁四０－Ｃ00000000號所為之裁決處分（
原舉發案號：臺北縣政府警察局九十二年十一月九日北縣警交字第Ｃ0000000
0號），聲明異議，本院裁定如左：
    主  文
異議駁回。
    理  由
一、原處分意旨略以：異議人即受處分人乙○○於民國（下同）九十二年十一月九日
    十九時二十分許，駕駛車牌號碼Ｋ六－七五一七號自用小客車，沿臺北縣鶯歌鎮
    ○○路往三峽方向行駛，行經臺北縣鶯歌鎮○○路五二七號前，因在劃有分向限
    制線（雙黃線）之路段迴車往鶯歌方向行駛，經原舉發機關即臺北縣政府警察局
    三峽分局鶯歌分駐所警員當場掣單舉發，嗣並移送原處分機關即交通部公路總局
    臺北區○○○○道路交通管理處罰條例第四十九條第二款及第六十三條第一項第
    一款之規定，裁處罰鍰新臺幣一千八百元，並記違規點數一點，罰鍰限於九十三
    年四月十六日前繳納，如逾期不繳納，自同年月十七日起易處吊扣駕駛執照二個
    月，並限於同年五月一日前繳送，如逾期仍不繳送，自同年月二日起易處吊銷，
    並逕行註銷駕駛執照，駕駛執照經吊（註）銷後，自九十三年五月二日起一年內
    不得重新考領駕駛執照等語。
二、異議意旨略以：異議人並未接獲原舉發違反道路交通管理事件通知單（下稱舉發
    通知單），且斯時該路段設有路障，不可能在路障中迴車，異議人有請副分局長
    親自開車迴轉，發現需由外側車道才得勉強迴車至對向車道，其停車位置亦無法
    如異議人之車輛在車道中，異議人並無何等違規情事，詎逕遭原處分機關裁處，
    殊屬不當，爰聲明異議，請求撤銷原處分云云。
三、按汽車駕駛人迴車時，在設有禁止迴車標誌或劃有分向限制線、禁止超車線或禁
　　止變換車道線之路段迴車者，處二百元以上六百元以下（即新臺幣六百元以上一
　　千八百元以下）罰鍰；又汽車駕駛人有第四十九條之情形者，除依原條款處罰鍰
　　外，並記違規點數一點，道路交通管理處罰條例第四十九條第二款、第六十三條
　　第一項第一款分別定有明文。次按雙黃實線係設於路段中，用以分隔對向車道，
　　並雙向禁止超車、跨越或迴轉，道路交通標誌標線號誌設置規則第一百四十九條
　　第一項第一款第八目亦有規定。
四、經查：本件異議人於九十二年十一月九日十九時二十分許，駕駛車牌號碼Ｋ六－
    七五一七號自用小客車，沿臺北縣鶯歌鎮○○路往三峽方向行駛，斯時對向車道
    適有原舉發機關即臺北縣政府警察局三峽分局鶯歌分駐所警員甲○○與其同仁騎
    乘警用機車執行巡邏勤務，甲○○騎乘警用機車行至臺北縣鶯歌鎮○○路五二七
    號前，即發現異議人駕駛上開車輛在距離其警用機車約三個車身處，逕行跨越雙
    黃線迴轉至警用機車前方，甲○○見狀即驅車上前將異議人攔停並當場掣單舉發
    等事實，業據證人即斯時當場見聞事發經過暨負責執行本件舉發任務之臺北縣政
    府警察局三峽分局鶯歌分駐所警員甲○○於本院訊問時到庭結證明確，並有臺北
    縣政府警察局九十二年十一月九日北縣警交字第Ｃ00000000號舉發違反
    道路交通管理事件通知單影本一紙附卷可稽，堪認異議人確有前揭「在劃有分向
    限制線（雙黃線）之路段迴車」之違規事實，殆無疑問；至異議人雖辯稱：斯時
    該路段設有路障，不可能在路障中迴車，縱可迴轉亦十分勉強云云，惟當時該路
    段中央沒有安全島或路障，僅有放交通錐，異議人車輛迴轉處已有數個交通錐於
    先前遭取走，且異議人車輛迴轉過程中並無停頓或倒車再行前進之情形，業據證
    人甲○○於本院訊問時結證綦詳，而異議人所提出之現場照片（四幀）均無法證
    明斯時有何異議人所指不能迴車之情形，已難認本件有何異議人所指之「不可能
    在路障中迴車」之情況，再衡證人甲○○與異議人素不相識，並無何等仇恨或怨
    隙，尤無恣意誣陷異議人之動機與必要，益見異議人謂「並無違規迴車」云云，
    顯屬事後卸責推托之詞，要無足採；次按當場舉發者，應填記駕駛人姓名、姓別
    、出年年月日、地址、
    ，被查獲之駕駛人為受處分人時，應將該知單填記後交付該行為人簽名或蓋章收
    受之，拒絕簽章者，並記明其事由，視為已收受，違反道路交通管理事件統一裁
    罰標準及處理細則第十一條第一項第一款定有明文，本件異議人於前述時、地遭
    警當場舉發後，經舉發警員於舉發違反道路交通管理事件通知單上填記其姓名、
    姓別、出年年月日、地址、
    單等情，有上開舉發違反道路交通管理事件通知單影本在卷可查（其舉發單位欄
    內係記載「當事人稱無違規」、「拒簽收」等語），核與證人即本件舉發警員甲
    ○○於本院訊問時到庭結證之舉發過程完全相符，揆諸上開規定，自應認異議人
    已於斯時收受該通知單，其指稱「未接獲舉發通知單」云云，亦無足採。綜上所
    述，本件異議人確有前揭「在劃有分向限制線（雙黃線）之路段迴車」之違規事
    實，其所陳各端，又無從憑以認定原處分機關所為之裁決處分有何違誤或不當之
    處分，原處分機關援引前揭道路交通管理處罰條例規定對異議人為上開處分，自
    屬適法有據，本件聲明異議顯無理由，應予駁回。
據上論斷，應依道路交通案件處理辦法第十九條，裁定如主文。
中      華      民      國      九十三      年     六     月    十八    日
                                        臺灣板橋地方法院交通法庭
                                            法  官  王  屏  夏
右正本證明與原本無異。
如不服本裁定，應於送達後五日內向本院提出抗告狀。
                                            書記官  楊  璧  華
中      華      民      國      九十三      年     六     月    十八    日
